【裁判字號】    90,婚,117
【裁判日期】    900320
【裁判案由】    離婚等
【裁判全文】
臺灣臺中地方法院民事判決  九十年度婚字第一一七號
    原      告  甲○○
    被      告  乙○○
右當事人間離婚事件，本院判決如左：
    主      文
准原告與被告離婚。
訴訟費用由被告負擔。
    事      實
甲、原告方面：
壹、聲明：
一、先位聲明：如主文第一項所示。
二、備位聲明：被告應與原告同居。
貳、陳述：
一、先位聲明部分：
    緣原告與被告係夫妻，兩人於民國七十九年六月四日結婚。兩造結婚後，即共同
    居住於台中市北屯區原告住處，並共同設立住所於該處。詎於八十二年十二月間
    ，被告突然不告而別，離家出走，不知所蹤，經原告四處找尋，並向被告之親人
    探尋其去處，均無所獲，其間被告曾返家二次稍做停留，未暇過夜，即復行離去
    ，此後又音訊全無，迄今已逾七年矣。被告所為，顯有拒絕同居之遺棄惡意存在
    ，乃不得不依民法第一千零五十二條第一項第五款規定，提起本訴訟。
二、備位聲明部分：
    倘鈞院審理結果，認被告離家出走，不告而別已逾七年之久，尚未達於惡意遺棄
    之程度。惟被告既無不能同居之正當理由，竟拒絕與原告同居，亦已違反夫妻互
    負同居之義務，爰依民法第一千零零一條規定，併請判決如備位聲明。
參、證據：提出戶籍謄本二件為證。
乙、被告方面：
一、聲明：駁回原告之訴。
二、陳述：
    確實已離家八年了，與原告已無夫妻情分，只像是朋友。被告當初離家的原因是
    因原告精神分裂，無法過正常生活，婆婆也希望被告離開。
參、證據：聲請訊問證人吳郭霞。
    理      由
一、按夫妻之一方，以惡意遺棄他方在繼續狀態中者，為判決離婚之原因，民法第一
    千零五十二條第一項第五款定有明文。原告主張緣原告與被告係夫妻，兩人於七
    十九年六月四日結婚。兩造結婚後，即共同居住於台中市北屯區原告住處，並共
    同設立住所於該處。詎於八十二年十二月間，被告突然不告而別，離家出走，不
    知所蹤，經原告四處找尋，並向被告之親人探尋其去處，均無所獲，其間被告曾
    返家二次稍做停留，未暇過夜，即復行離去，此後又音訊全無，迄今已逾七年之
    事實，業據原告提出戶籍謄本為證，並經證人即原告之母吳郭霞到場證述屬實，
    被告亦自承已離家八年，是原告之主張自堪信為真實。本件被告離家出走，未將
    行止告知原告迄今七、八載，僅返家二次稍做停留，未暇過夜，即復行離去，又
    未舉證證明有何確實不能同居之正當理由，是被告不僅有違背同居義務之客觀事
    實，亦有拒絕同居之主觀情事，顯係惡意遺棄原告於繼續狀態中，原告據以訴請
    判決離婚，依法並無不合，應予准許。
二、原告先位聲明既有理由，則備位聲明自毋庸再加審酌，併予敘明。
三、據上論結，原告之訴為有理由，依民事訴訟法第七十八條，判決如主文。
中      華      民      國    九十      年      三      月     二十     日
                                 臺灣臺中地方法院家事法庭
~B法      官  林清吟
右為正本係照原本作成
如對本判決上訴應於判決送達後廿日內向本院提出上訴狀
中      華      民      國    九十      年      三      月     二十     日
~B法院書記官


司法院資訊處製作；財團法人民間司法改革基金會備份。
